【裁判字號】    97,易,714
【裁判日期】    971231
【裁判案由】    詐欺
【裁判全文】
臺灣新竹地方法院刑事判決  97年度易字第714號
公  訴  人  臺灣新竹地方法院檢察署檢察官
被      告  甲○○
                    （羈押於臺灣新竹看守所）
選任辯護人  張玉琳律師
            彭火炎律師
被      告  丁○○
                    （羈押於臺灣新竹看守所）
被      告  戊○○
選任辯護人  陳詩文律師
被      告  乙○○
上列被告等因詐欺案件，經檢察官提起公訴（97年度偵字第5060
號），本院判決如下：
    主  文
甲○○共同犯詐欺取財罪，累犯，處有期徒刑壹年，如附表一所
示之物，均沒收；又共同犯詐欺取財罪，累犯，處有期徒刑參年
貳月，如附表二所示之物，均沒收。應執行有期徒刑肆年，如附
表一、二所示之物，均沒收。
丁○○共同犯詐欺取財罪，處有期徒刑陸月，如附表一所示之物
，均沒收；又共同犯詐欺取財罪，處有期徒刑壹年肆月，如附表
二所示之物，均沒收。應執行有期徒刑壹年捌月，如附表一、二
所示之物，均沒收。
戊○○共同犯詐欺取財罪，處有期徒刑陸月，如附表一所示之物
，均沒收；又共同犯詐欺取財罪，處有期徒刑拾月，如附表二所
示之物，均沒收。應執行有期徒刑壹年貳月，緩刑參年。如附表
一、二所示之物，均沒收。
乙○○共同犯詐欺取財罪，處有期徒刑陸月，如易科罰金，以新
臺幣壹仟元折算壹日，如附表二所示之物，均沒收。
    事  實
一、甲○○前因偽造文書案件，經台灣台北地方法院以89年度訴
    字第875 號判決無罪，上訴後，經臺灣高等法院以90年度上
    訴字第3692號撤銷原判決，改判處有期徒刑5 月確定，甫於
    民國93年5 月17日執行完畢。且前有與他人共組「金光黨」
    販售抗癌特效藥詐騙，經台灣高雄地方法院於95年5 月24
    日以94年度訴字第3167號，判處有期徒刑2 年6 月，上訴後
    經台灣高等法院高雄分院於95年12月29日以95年度上訴字第
    1332號駁回上訴確定之前科（尚未執行），詎仍不知悔改，
    為下列行為：
（一）陳英爐（已歿，所涉詐欺犯行，另為不起訴處分）曾任新
      竹縣議員，熟知地方人脈，與甲○○、丁○○，謀議以先
      取得與欲行騙對象締約之機會，再於締約過程中，假以出
      售抗癌藥水有高利可圖之幌子，使第三人陷於錯誤購買該
      等抗癌藥水，待取得款項後藉機脫離現場之方式，設局詐
      騙。陳英爐因得知己○○小有積蓄，乃於96年夏天許，由
      陳英爐提供己○○身家資料給甲○○，先由甲○○假扮之
      「林先生」多次向己○○購買己○○栽種之橘子以藉機認
      識並親近己○○。嗣於97年1 月初，陳英爐指示甲○○連
      絡丁○○；丁○○並連繫戊○○，其等共同基於意圖為自
      己不法所有之犯意聯絡，由甲○○飾演向己○○佯裝為購
      買土地之買方介紹人「林先生」，丁○○飾演購買土地之
      金主「張先生」，戊○○則飾演國軍新竹醫院護士，並由
      甲○○以王德煌申請之0000000000號、丁○○以乙○○申
      請之0000000000號、謝添全申請之0000000000號，戊○○
      以其夫黃煌霖申請之0000000000號電話作為相互聯絡之用
      。由甲○○利用多次向己○○購買橘子機會，藉口介紹丁○○所扮演之「張先生」與己○○認識，誆稱丁○○所扮
      演之「張先生」欲購買己○○介紹坐落新竹縣新埔鎮土地
      ，經己○○帶同甲○○、丁○○前往看地後，雙方口頭約
      定以新臺幣（下同）1,500 萬元成交，藉此取得己○○信
      賴，並約定同年2 月29日簽約。於同年2 月29日上午6 時
      許，陳英爐、甲○○、丁○○先行在新竹市○○街82號咖
      啡廳對面見面，由陳英爐先拿9 萬元給丁○○轉交與戊○○，作為之後戊○○向甲○○購買抗癌藥水之價金。於同
      日上午甲○○、丁○○及代表地主出面之己○○與其妻劉
      田緞妹（起訴書誤載為劉田瑕妹），在新竹市○○街82號
      咖啡廳訂約之際，席間丁○○藉口嗣後有人將送買賣土地
      之訂金前來，於等候之際，丁○○與甲○○一搭一唱，由
      丁○○拿出號稱1 瓶價值7 萬元之抗癌藥水，向甲○○、
      己○○夫婦佯稱可治療癌症，甲○○假意詢問該藥水要販
      售到何處，丁○○稱販賣到各大醫院，甲○○再詢問是否
      有出售到空軍醫院，丁○○加以附和後，甲○○再誆稱其
      在國軍新竹醫院有認識一名護士，要問伊醫院是否會買，
      隨後帶著該抗癌藥水並藉詞將己○○夫婦帶至國軍新竹醫
      院外，由戊○○假扮之護士出面表示欲將該藥水拿到醫院
      內詢問相關人員，並於返回現場時，告知是醫院需要之藥
      品，且交付現金9 萬元給甲○○，製造有人願以高價購買
      該瓶抗癌藥水，且每瓶藥水淨賺2 萬元之假象。嗣返回上
      開咖啡廳後，甲○○僅將7 萬元交給丁○○，致己○○夫
      妻誤以為甲○○轉手即賺得2 萬元之差價，甲○○並詢問
      丁○○是否還有該藥水，丁○○趁機表示手上尚有1 箱90
      瓶的抗癌藥水，如要購買要全部購買，甲○○進而佯稱其
      資金不夠，並一旁慫恿己○○夫妻與其合夥購買該批藥水
      轉售，己○○夫妻誤信該藥水確為抗癌藥水而陷於錯誤，
      同意一起出資購買上開抗癌藥水，甲○○見狀即將己○○
      夫婦載至新竹縣新埔鎮農會與新埔中正郵局，於中午12時
      至1 時許間，由己○○夫婦自己○○、劉田緞妹所有新竹
      縣新埔鎮農會帳戶分別提領103 萬元、23萬元、己○○所
      有新埔中正郵局帳戶內提領183 萬元，共提領現金309 萬
      元，途中甲○○並假意撥打電話向友人借款300 餘萬元，
      要求友人直接將現金送往前開咖啡廳交付丁○○，其等再
      返回上開咖啡廳，己○○夫婦遂將309 萬元交給甲○○，
      甲○○再交付丁○○，並詢問丁○○是否已收訖其友人交
      付之其餘款項，經丁○○表示已收取後，丁○○便將90瓶
      抗癌藥水交付甲○○，甲○○則以要將該批抗癌藥水賣給
      戊○○為由，攜帶該90瓶抗癌藥水與己○○夫婦再度前往
      國軍新竹醫院，丁○○即趁機離去。抵國軍新竹醫院後，
      甲○○請己○○夫婦在外等候，表示欲將90瓶抗癌藥水賣
      給戊○○，隨即獨自進入國軍新竹醫院，並由丁○○隨後
      開車在急診室門口將之接應離去；己○○夫婦在外久未看
      見甲○○，查覺有異，前往停車場發現甲○○所駕駛之自
      用小客車亦不在停車場內，始查知受騙。丁○○、甲○○
      等人取得上開詐騙款309 萬元後，前往新竹市立殯儀館附
      近停車場，與陳英爐會合，朋分該筆款項。其中甲○○得
      款約101 萬元、丁○○46萬元、戊○○46萬元，餘款由陳
      英爐取得。
（二）陳英爐另得知從事房屋仲介之丙○○頗有積蓄，遂循上開
      (一)方式預謀詐騙，約自96年11月間，陳英爐即提供丙○○
      身家資料給甲○○，鎖定丙○○為詐騙對象，並由甲○○
      扮演「林先生」以友人欲購買房屋、土地為由，多次前往
      丙○○所經營，位於新竹縣竹北市○○○路○ 段70號「立
      綸不動產」，鬆懈丙○○及「立綸不動產」職員庚○○戒
      心。嗣於97年5 月中旬許，陳英爐、甲○○、丁○○決意
      以雷同行騙己○○夫婦之方式設局詐騙，並由丁○○以前
      揭電話連繫戊○○、乙○○共同參與，乙○○並以其申請
      之門號0000000000號作為聯繫之用。其等5 人共同基於為
      自己不法所有之犯意聯絡，由甲○○於97年5 月中旬將扮
      演臺中市逢甲大學附近套房管理人「張小姐」之乙○○，
      介紹給丙○○、庚○○認識，向丙○○、庚○○誆稱乙○○專為老闆「趙先生」（由丁○○扮演）管理套房，「趙
      先生」有意再添購套房，並假意與甲○○前往查看丙○○
      所有位於新竹縣新豐鄉的套房，甲○○再帶同丁○○、乙○○再次前往查看丙○○所有上開套房，使丙○○誤認由
      丁○○所扮演之「趙先生」確實有意以約1800萬元向丙○○購買套房。嗣後甲○○以丁○○所扮演之「趙先生」欲
      簽訂買賣契約為由，邀約丙○○於97年5 月27日上午，在
      新竹市○○街82號咖啡廳見面。同日上午6 時許，陳英爐
      、甲○○、丁○○、戊○○並先行在新竹市○○街82號咖
      啡廳對面見面，由陳英爐先拿16萬元給丁○○，再由丁○○轉交給戊○○，作為當日戊○○向甲○○購買抗癌藥水
      之價金。甲○○於同日上午8 時30分許前往「立綸不動產
      」搭載丙○○，庚○○並陪同前往上開咖啡廳，自稱「趙
      先生」之丁○○於商談中藉詞等待其妻送訂金前來，並以
      要出售抗癌新藥為由表示要先行離去，甲○○假意詢問該
      抗癌新藥之療效、價格，丁○○即出示事先所準備之書面
      資料給在場甲○○、丙○○等人，並拿出1 瓶抗癌藥水，
      號稱該藥水擁有5 個國家的專利權，1 瓶價值12萬元，甲○○為取信丙○○，表示其弟媳在國軍新竹醫院擔任護理
      長，可讓其弟媳確認該瓶抗癌藥水之療效，甲○○即攜帶
      該瓶抗癌藥水偕同丙○○、庚○○一同前往國軍新竹醫院
      ，由扮演護理長之戊○○出面接洽，對甲○○、丙○○等
      人表示該抗癌藥水係經該院院長確認之抗癌特效藥，並以
      現金16萬元向甲○○購買該瓶抗癌藥水，製造有人願以高
      價購買該瓶抗癌藥水之假象，且於返回前開咖啡廳後，甲○○僅交付12萬元與丁○○，使丙○○誤信甲○○轉手即
      賺取4 萬元之差價。甲○○遂詢問丁○○是否尚有抗癌藥
      水欲出售，丁○○乃假意答稱還有3 箱共90瓶，要全部購
      買不零售，甲○○佯稱欠缺資金，丙○○乃陷於錯誤，應
      允提供1,080 萬元購買該批藥水，並由甲○○帶同丙○○
      、庚○○前往新竹縣竹北市三信合作社六家分社提領現金
      1,080 萬元，於同日上午11時5 分許，返回上該咖啡廳將
      1,080 萬元付給丁○○，丁○○則交付抗癌藥水90瓶。甲○○則再與丙○○、庚○○一同前往國軍新竹醫院，假意
      要將上開抗癌藥水90瓶出售給該院院長，隨即獨自進入國
      軍新竹醫院，並由丁○○駕車在急診室門口接應，丙○○
      、庚○○在外因久未看見甲○○，查覺有異，並發現甲○○所駕駛之自用小客車已駛離該醫院門口，始查知受騙。
      丁○○、甲○○取得上開詐騙款1,080 萬元後，前往新竹
      市立殯儀館附近停車場，與陳英爐會合，朋分該筆不法所
      得，甲○○得款200 萬元、丁○○分得50萬元、戊○○分
      得20萬元，另有16萬元係丁○○以償債為由交付戊○○（
      即戊○○取得36萬元）、另甲○○則交付乙○○5 萬
      5,000 元，餘款則由陳英爐取得。
（三）嗣為警於97年7 月24日拘提陳英爐、甲○○、丁○○、戊○○、乙○○到案。並於甲○○位於桃園縣桃園市○○路
      ○ 段36之2 號13樓住處扣得行動電話12支 (序號00000000
      0000000 號含門號0000000000SIM 卡、序號000000000000
      000 號含0000000000SIM 卡、序號00000000000000000 號
      含0000000000SIM 卡、序號000000000000000 號含000000
      0000號SIM 卡，其餘8 支序號為000000000000000 號、00
      0000000000000 號、000000000000000 號、000000000000
      000 號、000000000000000 號、000000000000000 號、00
      0000000000000 號、000000000000000 號）、SIM 卡3 張
      （卡號00000000000000、NAS063G465566 、000000000000
      00）、甲○○所有臺灣銀行帳號000000000000號帳戶存摺
      1 本、ATM 提款單4 張、健保卡套子1 個、玉山銀行提款
      卡1 張、記事本1 本、記事紙1 張、現金3 萬2,000 元；
      並於丁○○位於新竹市○○路53巷36弄8 號2 樓5 室住處
      扣得丁○○所有新竹市農會帳號00000000000000號帳戶存
      摺1 本、行動電話2 支（序號000000000000000 號含0000
      00 0000 號SIM 卡、序號000000000000000 號含00000000
      00SI M卡）、聯絡簿1 本、聯絡便條紙1 張、現金5 萬8,
      000 元；並於戊○○位於臺北縣中和市○○路634 之6 號
      住處扣得戊○○所有臺北縣中和地區農會00000000000000
      號帳戶存摺1 本、NOKIA 行動電話2 支（序號0000000000
      0000 00 號含0000000000號SIM 卡、0000000000）、現金
      20 萬 元，並於乙○○位於新竹市○○路170 號1 樓住處
      扣得SAMS UNG手機1 支（序號0000000000000000號含0000
      0000 00 號SIM 卡）。
（四）丁○○並於拘提到案時，於事實欄（一）之詐騙行為未被
      發覺前，主動向內政部警政署刑事警察局警員供出詐騙己○○案之詐欺犯行並接受裁判。
二、案經己○○、丙○○訴由內政部警政署刑事警察局移送台灣
    新竹地方法院檢察署檢察官偵查起訴。
    理由
一、證據能力部分：
    按被告以外之人於審判外之言詞或書面陳述，除法律有規定
    者外，不得作為證據，刑事訴訟法第159 條固定有明文，惟
    被告以外之人於審判外之陳述，雖不符同法第159 條之1 至
    之4 規定，而經當事人於審判程序同意作為證據，法院審酌
    該言詞陳述或書面陳述作成時之情況，認為適當者，亦得為
    證據。又當事人、代理人或辯護人於法院調查證據時，知有
    第159 條第1 項不得為證據之情形，而未於言詞辯論終結前
    聲明異議者，視為有前項之同意，此亦據同法第159 條之5
    規定明確。查本案所引用之證據資料（詳後引證據），其中
    傳聞證據部分，縱無刑事訴訟法第159 條之1 至第159 條之
    4 或其他規定之傳聞證據例外情形，亦因被告及其辯護人、
    檢察官或同意可作為證據使用，或未聲明異議，依刑事訴訟
    法第159 條之5 第1 項、第2 項之規定，本院審酌該證據作
    成之情況，並無不當，故其等於審判外之陳述，自得作為本
    案之證據。又按本案認定事實所引用之文書證據、物證等證
    據，並無證據證明係公務員違背法定程序所取得，亦無刑事
    訴訟法第159 條之4 之顯有不可信之情況與不得作為證據之
    情形，本院斟酌本案卷內之證據並非非法取得，亦無證明力
    明顯過低之情形，且經本院於審判期日依法進行證據之調查
    、辯論，被告於訴訟上之程序權，已受保障，前揭各該證據
    ，均得採為證據，先予敘明。
二、實體部分：
（一）事實欄（一）詐騙己○○夫婦部分：
      訊據被告甲○○於偵查及本院審理中、被告丁○○、戊○○迭於警詢、偵查及本院審理中，對於事實欄 (一)與 案
      外人陳英爐先謀議以取得與欲行騙對象即告訴人己○○與
      其妻劉田緞妹就土地締約之機會，再於締約過程中，由被
      告甲○○、丁○○、戊○○相互配合，製造被告丁○○欲
      出售之抗癌藥水確為醫院用藥，且每瓶可淨賺2 萬元，有
      高利可圖之陷阱，使告訴人己○○、被害人劉田緞妹陷於
      錯誤，共出資309 萬元購買抗癌藥水90瓶得逞之事實，均
      坦承不諱，核與告訴人己○○於警詢及偵查中、被害人劉
      田緞妹於偵查中證稱之情節大致相符（見97年度偵字第50
      60號卷第174-177 頁、第186-186 頁），並分別有告訴人
      己○○、被害人劉田緞妹新竹縣新埔鎮農會存摺及存摺內
      頁、告訴人己○○新埔中正郵局存摺及存摺內頁在卷可參
      （見97年度偵字第5060號卷第179- 182頁）。又本件行騙
      對象、計畫、購買偽抗癌藥水之9 萬元，均係案外人陳英
      爐計畫與提供，已據被告甲○○、丁○○供述相符在卷（
      見97年度偵字第5060號卷第254 -262頁、本院卷一第22-2
      4 頁、25-27 頁；97年度偵字第5060號卷第30-34 頁、第
      137-138 頁、第187 頁、本院卷一第24、27頁），堪認被
      告甲○○、丁○○、戊○○之自白核與事實相符。
（二）事實欄（二）詐騙丙○○部分：
      訊據被告甲○○、丁○○、戊○○，對於事實欄 (二) 與
      案外人陳英爐先謀議以取得與欲行騙對象即告訴人丙○○
      就房屋買賣締約之機會，由被告乙○○出面擔任被告丁○○位於逢甲大學附近套房宿舍管理人之身分，再與被告甲○○、丁○○出面看告訴人丙○○位於新竹縣新豐鄉套房
      ，並與告訴人丙○○約定洽訂買賣契約，再於上開時、地
      締約過程中，由被告甲○○、丁○○、戊○○相互配合，
      製造被告丁○○欲出售之抗癌藥水確為醫院用藥，且每瓶
      藥水有4 萬元高利可圖之陷阱，使告訴人丙○○陷於錯誤
      ，出資1,080 萬元購買抗癌藥水90瓶得逞之事實，均坦承
      不諱，核與告訴人丙○○、證人庚○○於警詢、偵查中及
      告訴人丙○○於本院審理時之陳述大致相符（見97年度偵
      字第50 60 號卷第47-52 頁、第134-136 頁、第64-65 頁
      、第66-6 8頁、第136 頁；本院卷一第159-160 頁、第16
      8-169 頁）。又被告乙○○雖亦坦承有陪同被告甲○○、
      丁○○前往告訴人丙○○位於新竹縣竹北市○○○路○ 段
      70號「立綸不動產」欲看屋之事實，惟矢口否認有何詐欺
      之犯行，辯稱：伊因為家裡需要錢透過朋友認識丁○○，
      丁○○打電話邀伊一起去看房子，交代伊看房子時什麼話
      都不用說，也不用開口，但若屋主問起如何稱呼則自稱姓
      「張」，伊在整個看屋過程中均未說話，因為缺錢，所以
      丁○○交代伊說什麼伊就說什麼，伊不知道這樣犯法云云
      。經查：被告乙○○係被告甲○○、丁○○邀約擔任在詐
      騙告訴人丙○○過程中被告丁○○即「趙先生」所雇用之
      「張小姐」，且係為被告丁○○管理逢甲大學附近套房宿
      舍之管理人一情，已據證人丁○○於本院97年11月28日審
      理中證稱：在其住處，甲○○跟乙○○說，假裝是看房子
      的管理人，甲○○說丙○○愛喝酒，問乙○○會不會喝酒
      ，乙○○說她會，因為甲○○不會喝酒，就是要乙○○一
      起去跟丙○○喝酒，並且告訴乙○○，去的話什麼都不用
      說，他會幫她說，並稱如果丙○○有問的話，就說是宿舍
      管理人，如果沒有問的話，就什麼話都不用說，他們在講
      這些話的時候，伊都在場因為是在伊住處講的等語（見本
      院卷一第156 頁）、證人甲○○於同日審理中結證稱：看
      房子之前，其跟乙○○說，她什麼話都不要講。因為其與
      丙○○講客家話乙○○也聽不懂，乙○○是宿舍管理人是
      其向丙○○說的。不記得有告訴乙○○要伊假扮宿舍管理
      人，也許其跟丁○○說要乙○○當宿舍管理人，乙○○在
      旁邊聽到了也說不定等語在卷（見本院卷一第166 、168
      頁）。雖被告甲○○或丁○○對於究竟是何人直接向被告
      乙○○告知要擔任被告丁○○所僱用在逢甲大學附近管理
      套房之張小姐，相互推諉，惟被告乙○○對於其擔任之角
      色，及應如何在與告訴人丙○○看屋過程中應對，則知之
      甚詳。且依被告丁○○對於被告乙○○擔任此角色之內容
      ，認係被告乙○○恰巧到其住處、被告甲○○亦剛好前往
      而提起云云，然被告乙○○係被告丁○○刻意打電話要其
      前往，已據被告乙○○於本院準備程序時供稱：「.. 我
      跟丁○○是一位姊妹介紹認識的，當時我家裡須要錢，我
      那個姊妹說要介紹我一位曾董認識，也就是丁○○。他可
      能會有工作給我作，我姊妹說這種人蠻大方的，應該會有
      工作給你作，後來事隔半個月，丁○○打電話到我家，要
      我到他家。丁○○說明天他要帶我去看房子，丁○○說，
      我去的話就不用講什麼話，也不用開口，我就說這樣子。
      如果對方說我姓什麼我就說我姓張。.. 」 等語在卷（見
      本院卷一第58頁），且被告乙○○於偵查中亦證稱是被告
      甲○○、丁○○一起找伊參與本件詐騙，伊向被害人丙○○說是趙董的員工要來買房子，話術是被告甲○○及丁○○一起教她的等語在卷（見97年度偵字第5060號卷第139-
      140 頁），再佐以被告甲○○於本院移審訊問時供稱：「
      陳英爐認為既然要買套房的話，人家不會相信怎麼會有人
      突然要來買房子。因為買主如果沒有出租經驗，丙○○可
      能不會相信，所以要找一個懂的出租管理的人，當作丁○○的管理人員，所以才會帶乙○○去看房子」等語（見本
      院卷一第25頁）、證人丁○○於前開期日亦證稱：甲○○
      跟乙○○講要當宿舍管理人等那些話時，伊就已經知道甲○○要詐騙丙○○計畫的內容，因為甲○○在跟乙○○講
      那些話之前就有跟伊說過詐騙內容等語（見本院卷一第15
      8 頁）。以上揭被告乙○○、甲○○之供述及被告丁○○
      之證述，顯見覓得一位宿舍（套房）管理人是在詐騙告訴
      人丙○○該案時預定中之角色，被告乙○○與被告甲○○
      、丁○○見面並進而參與，並非如證人丁○○於本院審理
      中所證之恰巧在其住處碰面且被告乙○○亦會喝酒而談起
      ，更非證人甲○○對於詰問「為何邀約乙○○跟你一起去
      看房子？」時，證稱「因為我在跟丁○○講說要去看房子
      ，丁○○沒有去，但是他可以找一個人去看房子。」、詰
      問「是你自己找乙○○去找丙○○？」時，證稱「乙○○
      人在丁○○家中，我說要去丙○○家，我就說，走啊，一
      起去看房子，丁○○也說去看房子，乙○○就一起走，到
      底是我約她，還是她自己要跟我去，我也不能界定。這次
      只有我跟乙○○去看房子。」等情，亦即被告乙○○之參
      與，並非因被告丁○○未去看房子始由被告乙○○陪同被
      告甲○○前往，足徵證人甲○○、丁○○對於被告乙○○
      涉案之經過，仍有隱匿之虞，尚難盡信。雖被告甲○○、
      丁○○均供稱或證稱被告乙○○不知道本案之詐騙云云（
      見本院卷一第25頁、第159 頁），然則被告乙○○明知其
      並非「宿舍」或「套房」管理人，亦未曾為被告丁○○管
      理過任何套房，且並非姓「張」，在被告甲○○、丁○○
      要求伊扮演該身分時，伊便知悉此為「假身分」，而未便
      過問，此業經其於本院審理時供稱（問：甲○○、丁○○
      要伊扮演宿舍管理人就是要騙人，是否知道？）不清楚他
      們到底要做什麼，當時伊是有問號，但沒有問等語在卷，
      雖然其在與被告甲○○或丁○○出面與告訴人丙○○接洽
      過程中，多由被告甲○○洽談而屬被動配合或默示回應之
      狀況，此經被告甲○○供述：乙○○什麼都不知道，她只
      是看看房子而已。其跟丙○○都講客家話，乙○○不是客
      家人所以聽不懂客家話（見本院卷一第25頁）及證稱「（
      你跟乙○○去找丙○○看房子時，你如何跟丙○○說？）
      我說她是趙先生管理宿舍的管理人員，趙先生叫她來看一
      下房子，是不是適合當作宿舍。（當時乙○○有何反應？
      ）沒有什麼反應。（你跟乙○○第二次找丙○○何事情？
      ）那次我跟丁○○一起去。（當時你跟丁○○有無談到要
      跟丙○○買房子的事情？）有，問他房子是否要賣，談一
      下價錢的事情。（這次乙○○有無講話？）沒有，笑一笑
      而已。」等語（見本院卷一第166-169 頁）、證人丁○○
      證述「（你有無跟甲○○、乙○○一起去找丙○○？）有
      一次。（該次情形如何？）那次就是講說要跟丙○○買房
      子，該次都是甲○○在講話，我有附和是是是，當天乙○○都沒有講話。」等語在卷（見本院卷一第157 頁），並
      核與告訴人丙○○於本院審理時陳述「當時甲○○帶乙○○來我辦公室的時候說，乙○○的老闆在台中有很多房子
      ，她在那裡管理，老闆叫她先過來看，看是否可以買，乙○○當天並沒有講什麼話，也沒有什麼反應，當天我跟甲○○對話有用客家話，也有用國語，應該是講國語比較多
      ，我只有見過乙○○一次。這一次他們看完房子之後我們
      也有去吃飯，吃飯的時候庚○○才來，我跟庚○○只有在
      這一次見過乙○○而已，吃飯的時候，甲○○有介紹乙○○的老闆在台中有很多房子，是乙○○在管理的，吃飯的
      時候講到這些事情，乙○○並沒有反應。在這整天的接觸
      過程，乙○○並沒有自己說她是管理人，都是甲○○自己
      在講。」等語（見本院卷一第160 頁）大致相符。惟被告
      乙○○在本案中既經被告甲○○向告訴人丙○○介紹係為
      被告丁○○管理套房或宿舍之管理人，而與告訴人丙○○
      認識，並在洽談買賣房屋之過程中出面，配合被告甲○○
      、丁○○要伊擔任之角色，被告乙○○已分擔並參與被告
      甲○○、丁○○之行騙計畫，至為顯然，被告乙○○前開
      所辯，顯係事後卸責之詞，不足採信。另外，雖案外人陳
      英爐亦矢口否認有參與本件犯行（見97年度偵字第5060號
      卷第17-18 、第141-143 頁），惟經被告甲○○、丁○○
      供述行騙對象、計畫、購買偽抗癌藥水之16萬元均為陳英
      爐提供相符在卷，且經被告戊○○於警詢中供稱：97年5
      月27日行騙之10餘萬元是一位退休議員提供，當日丁○○
      載伊前往新竹市某處小公園，與一位退休議員面談，伊坐
      在車內，丁○○在車外與他交談，該退休議員拿一疊現金
      給丁○○，丁○○回到車上告訴伊那是一位退休議員，並
      將一疊現金10餘萬元交給伊，說是等一下詐騙買藥水的錢
      ，接著就載伊前往新竹空軍醫院等待詐騙演出等語（見97
      年度偵字第5060號卷第39頁）、於偵查中供稱：在97年5
      月27日上午在新竹市某處小公園曾見陳英爐交付16萬元給
      甲○○或丁○○再轉交供其行騙時做為買藥款項在卷 (見
      97年度偵字第5060號卷第140 頁）。從而，被告甲○○、
      丁○○、戊○○、乙○○及案外人陳英爐，共同涉犯本件
      詐欺犯行，亦堪認定。
（三）再被告甲○○以0000000000號、被告丁○○以0000000000
      號、0000000000號、被告戊○○以0000000000號、被告乙○○0000000000號相互聯繫，已據被告甲○○供稱以0000
      00 0000 號門號與被告丁○○0000000000號、0000000000
      門號聯絡，核與被告丁○○亦供述均以0000000000號、0
      000000000 號與被告甲○○0000 000000 門號聯絡相符（
      見97年度偵字第5060號卷第258 頁、第33頁），並有0000
      000000號、0000000000號及0000000000門號通聯紀錄附卷
      可參（見97年度他字第1395號卷第69 -77頁、第47-51 頁
      、第33 -45頁）；復據被告戊○○供稱被告丁○○係以00
      00000000號、0000000000號與其聯絡在卷（見97年度偵字
      第5060號卷第39頁），而被告戊○○使用之門號有000000
      0000、0000000000號，有內政部警政署刑事警察局扣押物
      品目錄表附卷，並有該2 支手機扣案可佐，其中00000000
      00號門號，係其先生黃煌霖申請後即交付伊使用迄至查獲
      、0000000000號則係其以5000元購買之外勞卡，已據被告
      戊○○於警詢及本院審理時供稱在卷（見偵字卷第36頁、
      本院卷二第76頁），經核對卷內0000000000號、00000000
      00號迄97年5 月27日詐騙告訴人丙○○得逞前之紀錄，僅
      有與0000000000號聯絡，0000000000號之通聯係在本件2
      次詐欺案既遂後之97年5 月30日以後始有，有0000000000
      號、0000000000號通聯紀錄在卷可稽 (見97年度他字第13
      95號卷第47-51 頁、第69 -77頁），堪認僅0000000000號
      門號供被告戊○○為本件作案之用；另被告乙○○使用之
      0000000000 號 電話自97年5 月12日起至同年5 月27日亦
      有與被告丁○○使用之0000000000號、0000000000號；於
      97年5 月19日、5 月22日、5 月28日均有與被告甲○○使
      用之0000000000號通話之紀錄，有前開0000000000號、00
      00000000號通聯紀錄暨0000000000號、0000000000號通聯
      紀錄存卷可參（見97年度他字第1395號卷第33-45 頁、第
      52-54 頁）。準此，0000000000門號係被告甲○○；0000
      00000 號、0000000000門號係被告丁○○；0000000000號
      係被告戊○○用以供本件事實欄 (一)（ 二）詐欺犯行使
      用；0000000000號係被告乙○○用以作為本件事實欄（二
      ）詐欺犯行聯繫之用，亦堪可認定。
（四）準上，本件事證明確，被告甲○○、丁○○、戊○○及乙○○詐欺犯行，均堪以認定，應予依法論科。
三、按學說上所稱「共謀共同正犯」係指以自己共同犯罪之意思
    ，事先同謀，而推由一部分人實施犯罪行為之謂；若係以自
    己共同犯罪之意思參與實施犯罪構成要件以外之行為者，應
    屬「實施正犯」之範疇，尚難以共謀共同正犯論擬。而所謂
    參與構成要件以外之行為係指其所參與者，非直接構成犯罪
    事實之內容，但足以助成其所欲實現之犯罪事實發生之行為
    而言，最高法院94年度台上字第3972號判決意旨參照。又意
    思之聯絡並不限於事前有所謀議，即僅於行為當時有共同犯
    意之聯絡者，亦屬之，且其表示之方法，亦不以明示通謀為
    必要，即相互間有默示之合致，亦無不可，亦有最高法院73
    年台上字第2364號判例意旨參照；且共同正犯之意思聯絡，
    原不以數人間直接發生者為限，即有間接之聯絡者，亦包括
    在內，且不限於事前有所協議，即僅於行為當時有共同犯意
    之聯絡者亦屬之，參見最高法院79年度台上字第1613號判決
    意旨。另刑法上之幫助犯，固以幫助他人犯罪之意思而參與
    犯罪構成要件以外之行為而成立，惟所謂以幫助他人犯罪之
    意思而參與者，指其參與之原因，僅在助成他人犯罪之實現
    者而言，倘以合同之意思而參加犯罪，即係以自己犯罪之意
    思而參與，縱其所參與者為犯罪構成要件以外之行為，仍屬
    共同正犯；又所謂參與犯罪構成要件以外之行為者，指其所
    參與者非直接構成某種犯罪事實之內容，而僅係助成其犯罪
    事實實現之行為而言，苟已參與構成某種犯罪事實之一部，
    即屬分擔實施犯罪之行為，雖僅以幫助他人犯罪之意思而參
    與，亦仍屬共同正犯，有最高法院75年度台上字第6611 號
    判決意旨參照。準此，共同正犯之成立，有以共同犯意而共
    同實施犯罪構成要件之行為者，有以自己犯罪之意思，參與
    犯罪構成要件以外之行為者，有雖以幫助他人犯罪之意思而
    參與犯罪構成要件之行為者，有以自己犯罪之意思，事前同
    謀推由一部分實施犯罪之行為者，均屬之。蓋共同正犯，係
    共同實施犯罪行為之人，在共同意思範圍內，各自分擔犯罪
    行為之一部，相互利用他人之行為，以達其犯罪之目的，其
    成立不以全體均行參與實施犯罪構成要件之行為為要件。共
    同正犯之意思聯絡，不限於事前有所謀議，僅於行為當時有
    共同犯意之聯絡，於行為當時，基於相互之認識，不論明示
    通謀或相互間默示合致，以共同犯罪之意思參與，均屬之；
    而行為分擔，亦不以每一階段皆有參與為必要，倘具有相互
    利用其行為之合同意思所為，仍應負共同正犯之責，初無分
    別何一行為係何一共犯所實施之必要。本件被告戊○○、乙○○雖對於被告甲○○、丁○○及案外人陳英爐係如何設局
    詐騙告訴人己○○夫婦及丙○○之計畫整體細節，未臻完全
    了解，惟被告戊○○為賺取報酬、被告乙○○為家裡需用，
    已據其等分別供稱在卷（見97年度偵字第5060號卷第37頁、
    第13 9頁、本院卷一第58頁）明知其等分別所扮演之護士、
    套房或宿舍管理人均屬假身分而向第三人行騙，已對於該整
    體犯罪之一環參與配合，其等對於其他細節部分未加以聞問
    乃屬默示之合謀，至堪認定；案外人陳英爐則以自己之犯罪
    意思，除提供犯罪計畫外，尚分別提供購買抗癌藥水之資金
    9 萬元及16萬元，已著手參與詐騙犯行之一部，非僅事先同
    謀推由一部分人實施犯罪行為而已，揆諸前揭說明，均應論
    以共同正犯。是核被告甲○○、丁○○、戊○○就事實欄（
    一）（二）所為，均係犯刑法第339 條第1 項之詐欺取財罪
    、被告乙○○就事實欄（二）所為，係犯刑法第339 條第1
    項之詐欺取財罪。被告甲○○、丁○○及戊○○與案外人陳
    英爐就事實欄（一）之詐欺犯行，有犯意之聯絡及行為之分
    擔，為共同正犯；被告甲○○、丁○○、戊○○及乙○○與
    案外人陳英爐就事實欄（二）之詐欺犯行，有犯意之聯絡及
    行為之分擔，俱為共同正犯。被告丁○○在事實欄（一）詐
    欺罪未被發覺前，主動向內政部警政署刑事警察局警員供出
    詐騙己○○案之詐欺犯行，有97年7 月24日警詢筆錄在卷可
    稽（見97年度偵字第5060號卷第33頁），核與告訴人己○○
    、被害人劉田緞妹證稱因為怕小孩知道所以不敢報警一節大
    致相符（見97年度偵字第5060號卷第186 頁），是認被告丁○○有接受裁判之意思甚明，符合自首之規定，且無不得減
    輕之情形，爰依刑法第62條前段規定，就被告丁○○所犯事
    實欄（一）之詐欺罪部分減輕其刑。被告甲○○、丁○○及
    戊○○就事實欄（一）所為，係一行為詐騙己○○及劉田緞
    妹，為想像競合犯，爰從一重詐騙己○○部分處斷。至於被
    告甲○○、丁○○、戊○○及乙○○就事實欄 (二）所為，
    係以告訴人丙○○為行騙對象，陷於錯誤而提領並交付現金
    者亦係告訴人丙○○，證人庚○○僅係在場附帶見聞之人，
    附此敘明。被告甲○○、丁○○、戊○○所犯上開二罪，犯
    意各別，行為不同，應予分論併罰。再被告甲○○前因偽造
    文書案件，經台灣台北地方法院以89年度訴字第875 號判決
    無罪，上訴後，經臺灣高等法院以90年度上訴字第3692號撤
    銷原判決，改判處有期徒刑5 月，並於93年5 月17日執行完
    畢等情，有卷附台灣新竹地方法院檢察署刑案資料查註紀錄
    表、臺灣高等法院被告前案紀錄表可考，其於有期徒刑執行
    完畢後5 年以內，故意再犯本案有期徒刑以上之二罪，均為
    累犯，各應依刑法第47條第1 項之規定，加重其刑。爰審酌
    被告甲○○前有與他人共組「金光黨」販售抗癌特效藥詐騙
    ，經台灣高雄地方法院於95年5 月24日以94年度訴字第3167
    號，判處有期徒刑2 年6 月，上訴後甫經台灣高等法院高雄
    分院於95年12月29日以95年度上訴字第1332號駁回上訴確定
    之前科，有上開前案紀錄表、台灣高等法院高雄分院95年度
    上訴字第1332號判決書在卷可稽，猶起意共謀以與前案雷同
    之方法犯案，顯不知戒惕，且在警詢及偵查初尚否認犯行，
    毫無悔意，惟念及被告甲○○終於偵查中及本院審理時均坦
    承犯行，態度尚可；被告丁○○於69年前有竊盜、違反票據
    法等前科、於96年間有詐欺前科，有臺灣新竹地方法院檢察
    署刑案資料查註紀錄表、臺灣高等法院被告前案紀錄表各1
    份可考，素行亦非佳，惟自警詢起迄至偵查、審理中均坦承
    犯行，並於警詢中主動供出事實欄 (一)之 犯行，使警方得
    以追查共犯陳英爐、甲○○及戊○○，態度良好，深具悔意
    ；被告戊○○前於94年間有入出國及移民法案件，經台灣桃
    園地方法院以94年度桃簡字第1226號判處有期徒刑2 月，緩
    刑2 年，緩刑期間至97年6 月30日期滿，有臺灣高等法院被
    告前案紀錄附卷可稽，素行尚可，且自警詢、偵查中及本院
    審理時均坦承犯行，並積極與告訴人己○○達成46萬元、與
    丙○○達成40萬元之和解，以減低告訴人己○○、丙○○之
    損失，有和解書、97年度附民字第131 號和解筆錄附卷可稽
    （見本院卷第184 頁），深具真誠悔意；另被告乙○○並無
    前科，有台灣高等法院被告前案紀錄表存卷可考，素行尚佳
    ，然於警詢、偵查中坦承犯行後，在本院審理期間翻異其詞
    ，未見悔意；並斟酌告訴人己○○、被害人劉田緞妹、告訴
    人丙○○遭詐騙之金額、被告甲○○、丁○○、戊○○、乙○○參與犯罪程度之輕重及分得贓款之多寡，及被告甲○○
    高中畢業，從商，每月收入5 、6 萬元，經濟狀況普通；被
    告丁○○國小畢業，從事挖管線工作，每月收入約3 、4 萬
    元，經濟狀況不佳；被告戊○○高中畢業，無業，經濟狀況
    不佳；被告乙○○國中畢業，無業，經濟狀況不佳等一切情
    況，分別量處如主文所示之刑，且就被告乙○○部分，諭知
    如主文所示易科罰金之折算標準；就被告甲○○、丁○○及
    戊○○部分，並定其應執行之刑。公訴人就被告甲○○、丁○○求處定應執行刑有期徒刑4 年6 月、被告戊○○定應執
    行刑有期徒刑2 年6 月、被告乙○○求處有期徒刑1 年，本
    院斟酌前開各情，認略嫌過重，附此敘明。再者，被告戊○○前於94年間因入出國及移民法案件，經台灣桃園地方法院
    以94年度桃簡字第1226號判處有期徒刑2 月，緩刑2 年，緩
    刑期間至97年6 月30日期滿，緩刑迄今未被撤銷，有臺灣高
    等法院被告前案紀錄表附卷可稽，依法其刑之宣告已失其效
    力，與未曾受有期徒刑之宣告者同（參見最高法院28年上字
    第2009號判例意旨），本院爰審酌被告戊○○犯後積極與告
    訴人己○○、丙○○達成和解，並歸還犯罪所得款項或賠償
    ，已如前述，其因一時失慮致罹刑章，犯罪後坦承犯行，態
    度良好，經此次偵審程序，當知所警惕，信無再犯之虞，本
    院認其所受宣告之刑以暫不執行為適當，爰依刑法第74條第
    1 項第1 款之規定，併予宣告緩刑3 年，以啟自新。
四、末以：0000000000門號係被告甲○○；000000000 號、0000
    000000門號係被告丁○○；0000000000號係被告戊○○用以
    供本件事實欄 (一)（ 二）詐欺犯行使用；0000000000號係
    被告乙○○用以作為本件事實欄（二）詐欺犯行聯繫之用，
    已如前述。而0000000000門號申請人為王德煌，被告甲○○
    供稱該SIM 卡僅係王德煌借其使用，非其所有，僅手機機身
    為其所有，且0000000000門號插卡使用之手機序號為000000
    000000000 號；另被告丁○○使用之000000000 號、000000
    0000號門號申請人分別為乙○○、謝添全，且該等門號SIM
    卡亦僅係借用，非屬被告丁○○所有，僅手機機身為被告丁○○所有，且0000000000號門號均曾插卡在被告丁○○經扣
    案之序號000000000000000 、000000000000000 號NOKIA 廠
    牌行動電話使用；被告戊○○使用之0000000000號門號所有
    人雖為其夫黃煌霖，惟該門號連同機身已歸被告戊○○所有
    並使用；門號0000000000號及手機，為被告乙○○所有及申
    請使用，有該等電話使用人資料一覽表、台灣大哥大股份有
    限公司（下稱台灣大哥大公司）基本資料查詢表（見97年度
    他字第1395號卷第21頁、21頁背面）、0000000000號、0000
    000000號通聯記錄在卷可稽（見97年度他字第1395號卷第33
    -44 頁、第46-51 頁），且據被告甲○○、丁○○、戊○○
    及乙○○分別供述在卷（見97年度偵字第5060號卷第25頁、
    本院卷二第36頁；本院卷二第76頁；97年度偵字第50 60 號
    卷第36頁、本院卷二第76頁；本院卷二第77頁）。又000000
    0000門號屬遠傳電信股份有限公司（下稱遠傳電信公司）、
    00 0000000門號屬台灣大哥大公司、000000000 門號屬中華
    電信股份有限公司（下稱中華電信公司）、0000000000門號
    屬中華電信公司、0000000000門號屬和信電訊股份有限公司
    （下稱和信電訊公司），有國家通訊傳播委員會行動電話經
    營業者網路編碼核配表在卷可稽（見本院卷二第40-41 頁）
    ，而SIM 卡之所有權於消費者申辦門號手續完成時，所有權
    即移轉予消費者所有，有台灣大哥大公司97年3 月4 日法大
    字097019 437號函、中華電信公司97年3 月6 日信客一（一
    ）警（97）字第073 號函、和信電訊公司97年3 月12日和信
    （企營）字第09720300457 號函、遠傳電信公司97年4 月10
    日遠傳（企營）字第09710300937 號函存卷可按（見本院卷
    二第42-45 頁），是如附表1 、2 所示之物，為被告或共犯
    所有，分別供犯罪所用之物，爰依刑法第38條第1 項第2款
    之規定宣告沒收；並依共犯本於責任共同之原則，在相關共
    犯項下宣告沒收（最高法院89年台上6946號判決意旨參照）
    ；至於被告甲○○供稱用以撥打與告訴人丙○○之00000000
    00號SIM 卡業已丟棄；未扣案之藥水並無證據證明業已滅失
    ，然為免將來執行困難；另扣案如附表3 之其他物品，並無
    證據證明與本件犯行有關，爰均不為沒收之宣告，附此敘明
    。
據上論斷，依刑事訴訴法第299 條第1 項前段，刑法第28條、第
339 條第1 項、第62條、第47條、第41條第1 項前段、第55條前
段、第51條第5 款、第74條第1 項第1 款、第38條第1 項第2 款
，刑法施行法第1 條之1 ，判決如主文。
中    華    民    國    97    年    12    月    31    日
                  刑事第五庭審判長法  官  黃惠玲
                                  法  官  蔡欣怡
                                  法  官  林佑珊
以上正本證明與原本無異。
如不服本判決應於收受本判決後10日內向本院提出上訴書狀，上
訴書狀應敘述具體理由。上訴書狀未敘述上訴理由者，應於上訴
期間屆滿後20日內補提理由書狀於本院 (均須按他造當事人之人
數附繕本 )「切勿逕送上級法院」。
中    華    民    國    97    年    12    月    31    日
                                  書記官  鄭明枝
附錄法條
中華民國刑法第339條
意圖為自己或第三人不法之所有，以詐術使人將本人或第三人之
物交付者，處5 年以下有期徒刑、拘役或科或併科1 千元以下罰
金。
以前項方法得財產上不法之利益或使第三人得之者，亦同。
前二項之未遂犯罰之。
附表一(詐騙己○○、劉田緞妹案，沒收之物)
┌──┬─────────┬───┬──────────┐
│編號│ 品名             │所有人│備註                │
├──┼─────────┼───┼──────────┤
│1   │序號00000000000000│甲○○│即扣案之000000000000│
│    │0 行動電話1 支 (不│      │792 行動電話（末一碼│
│    │含0000000000號SIM │      │僅為檢查碼，不影響手│
│    │卡）              │      │機同一性）          │
│    │                  │      │                    │
├──┼─────────┼───┼──────────┤
│2   │扣案序號0000000000│丁○○│0000000000號SIM 卡係│
│    │56991、00000000000│      │乙○○所有，惟乙○○│
│    │1129 號NOKIA 廠牌 │      │在本案並非共犯。    │
│    │行動電話2 支 (不含│      │                    │
│    │0000000000、091052│      │                    │
│    │7924號SIM 卡）    │      │                    │
├──┼─────────┼───┼──────────┤
│3   │扣案序號0000000000│戊○○│0000000000號SIM 卡為│
│    │090 號行動電話1 支│      │黃煌霖申請，但所有權│
│    │(含0000000000 號SI│      │已歸戊○○。        │
│    │M卡1 張）         │      │                    │
└──┴─────────┴───┴──────────┘
附表二 (詐騙丙○○案，沒收之物)
┌──┬─────────┬───┬──────────┐
│編號│ 品名             │所有人│備註                │
├──┼─────────┼───┼──────────┤
│1   │序號00000000000000│甲○○│即扣案之000000000000│
│    │0 行動電話1 支 (不│      │792 （末一碼僅為檢查│
│    │含0000000000號SIM │      │碼，不影響手機同一性│
│    │卡）              │      │）                  │
├──┼─────────┼───┼──────────┤
│2   │扣案序號0000000000│丁○○│0000000000號SIM 卡為│
│    │56991、00000000000│      │共犯乙○○所有      │
│    │1129 號NOKIA 廠牌 │      │                    │
│    │行動電話2 支(含其 │      │                    │
│    │中0000000000號SIM │      │                    │
│    │卡1 張）          │      │                    │
├──┼─────────┼───┼──────────┤
│3   │扣案序號0000000000│戊○○│0000000000號SIM 卡為│
│    │090 號行動電話1 支│      │黃煌霖申請，但所有權│
│    │(含0000000000 號SI│      │已歸戊○○。        │
│    │M卡1 張）         │      │                    │
├──┼─────────┼───┼──────────┤
│4   │扣案序號0000000000│乙○○│                    │
│    │8920號行動電話1支 │      │                    │
│    │(含0000000000 號  │      │                    │
│    │SIM 卡1張）       │      │                    │
└──┴─────────┴───┴──────────┘
附表三
┌─┬─────────────────────────┐
│一│ 甲○○其餘扣案物                                 │
├─┼─────────────────────────┤
│  │  1、0000000000號SIM卡1張                         │
│  │  2、序號000000000000000內含SIM卡0000000000手機1支│
│  │  3、序號00000000000000000 內含SIM 卡0000000000手 │
│  │     機1 支                                       │
│  │  4、序號000000000000000手機1支                   │
│  │  5、序號000000000000000手機1支                   │
│  │  6、序號000000000000000手機1支                   │
│  │  7、序號000000000000000手機1支                   │
│  │  8、序號000000000000000手機1支                   │
│  │  9、序號000000000000000手機1支                   │
│  │ 10、序號000000000000000手機1支                   │
│  │ 11、序號000000000000000手機1支                   │
│  │ 12、序號000000000000000 內含SIM 卡0000000000手機1│
│  │     支                                           │
│  │ 13、SIM卡卡號00000000000000                      │
│  │ 14、甲○○所有臺灣銀行帳號000000000000帳戶存摺1  │
│  │     本                                           │
│  │ 15、現金3萬2,000元                               │
│  │ 16、ATM 提款單4 張                               │
│  │ 17、健保卡套子1 個                               │
│  │ 18、玉山銀行提款卡1 張                           │
│  │ 19、記事本1 本                                   │
│  │ 20、SIM卡卡號NAS063G465566及便條紙               │
│  │ 21、SIM卡卡號0000000000000及便條紙               │
│  │ 22、記事紙1 張                                   │
├─┼─────────────────────────┤
│二│ 丁○○其餘扣押物                                 │
├─┼─────────────────────────┤
│  │  1、丁○○所有新竹市農會帳號00000000000000號帳戶 │
│  │     存摺1 本                                     │
│  │  2、0000000000號SIM 卡1張                        │
│  │  3、聯絡簿1 本                                   │
│  │  4、聯絡便條紙1 張                               │
│  │  5、現金5 萬8,000 元                             │
├─┼─────────────────────────┤
│三│戊○○其餘扣押物                                  │
├─┼─────────────────────────┤
│  │  1、戊○○所有臺北縣中和地區農會00000000000000號 │
│  │     帳戶存摺1 本。                               │
│  │  2、門號0000000000（電池記載NOKIA61080）手機1支  │
│  │  3、現金20萬元（已發還）                         │
└─┴─────────────────────────┘


司法院資訊處製作；財團法人民間司法改革基金會備份。
